最高法院民事裁定　　　　　　　九十六年度台抗字第五四四號
再 抗告 人　陳 昭
　　　　　　甲○○○即杜桂英.
共　　　同
訴訟代理人　游文華律師
上列再抗告人因與相對人乙○○等間請求給付違約金事件，聲請
訴訟救助，對於中華民國九十六年四月三十日台灣高等法院裁定
（九十六年度抗字第五三三號），提起再抗告，本院裁定如下：
    主  文
再抗告駁回。
再抗告訴訟費用由再抗告人負擔。
    理  由
按對於抗告法院所為抗告有無理由之裁定再為抗告，僅得以其適
用法規顯有錯誤為理由，並應經原法院之許可；此項許可，以原
裁定所涉及之法律見解具有原則上之重要性者為限，此觀民事訴
訟法第四百八十六條第四項、第五項之規定自明。本件再抗告人
就上開事件，聲請訴訟救助，經台灣台北地方法院（下稱台北地
院）裁定駁回其聲請後，再抗告人不服，提起抗告。原法院以：
按經分會准予法律扶助之無資力者，其於訴訟程序中，向法院聲
請訴訟救助時，應准予訴訟救助。但另有不符法律扶助事實之證
明者，不在此限。又本法所稱無資力者，係指符合社會救助法之
低收入戶或其每月可處分之收入及可處分之資產低於一定標準者
，前項所稱一定標準之認定辦法，由基金會定之，法律扶助法第
六十二條及第三條分別定有明文。本件再抗告人家庭人口計二人
，均非單身戶，依財團法人法律扶助基金會受法律扶助者無資力
認定標準第三條規定，抗告人全家每月可處分之總收入若低於新
台幣（下同）二萬八千元，平均可處分之總資產若於五十萬元以
下，即符合法律扶助法所稱無資力者之認定。查再抗告人全家可
處分之總資產，依稅務電子閘門財產所得調件明細表所載，有房
屋一棟、田賦十筆、土地五筆及汽車一輛，總財產價值達一百二
十八萬一千五百五十三元，顯然不符前開標準所稱可處分總資產
應在五十萬元以下之情形，再抗告人指前開可處分總資產，或為
家族安身立命之需、或係與人共有、或現已老舊，難以處分一節
，因未符合法律扶助法第三條所定無資力之標準，復未提出能即
時調查之證據，以釋明其窘於生活且缺乏經濟上之信用，及無資
力支出訴訟費用之主張為真實，其聲請訴訟救助，仍非有據，再
抗告人之抗告為無理由，因以裁定駁回其抗告。再抗告人雖猶以
該總資產或為家族安身立命之需、或係與人共有、或現已老舊，
均難處分變現等陳詞，指摘原裁定適用法律扶助法第六十二條規
定顯有錯誤，再為抗告，惟所陳各節，核屬事實認定當否之問題
，要與適用法規顯有錯誤無涉，亦無所涉及之法律見解具有原則
上重要性之情事，不合民事訴訟法第四百八十六條第四項、第五
項規定，參照同法第四百三十六條之五第一項規定，其再為抗告
，不應許可。
據上論結，本件再抗告為不合法。依民事訴訟法第四百九十五條
之一第二項、第四百八十一條、第四百四十四條第一項前段、第
九十五條、第七十八條，裁定如主文。
中　　華　　民　　國　九十六　年　　八　　月   十六   日
                      最高法院民事第八庭
                          審判長法官  朱　建　男
                                法官  顏　南　全
                                法官  蘇　清　恭
                                法官  葉　勝　利
                                法官  黃　義　豐
      本件正本證明與原本無異
                                      書  記  官
中　　華　　民　　國　九十六　年　　八　　月　二十七　日
                                                H
